【裁判字號】    99,簡上,1227
【裁判日期】    991231
【裁判案由】    槍砲彈藥刀械管制
【裁判全文】
臺灣板橋地方法院刑事判決            99年度簡上字第1227號
上  訴  人
即  被  告  李健豪
上列上訴人即被告因違反槍砲彈藥刀械管制條例案件，不服本院
中華民國99年10月5 日第一審簡易判決（99年度簡字第8169號，
聲請簡易判決處刑案號：99年度偵字第17362 號），本院管轄第
二審之合議庭判決如下：
    主      文
上訴駁回。
李健豪緩刑貳年。
    事實及理由
一、本案經本院審理結果，認第一審判決以被告李健豪所為係犯
    槍砲彈藥刀械管制條例條第14條第3 項之未經許可持有刀械
    罪，依刑事訴訟法第449 條第1 項前段、第3 項、第454 條
    第2 項、第450 條第1 項，槍砲彈藥刀械管制條例第14條第
    3 項，刑法第11條前段、第41條第1 項前段、第38條第1 項
    第1 款之規定，並審酌被告非法持有具有殺傷力之手指虎，
    對社會秩序及他人生命、身體安全構成潛在威脅，惟持有數
    量僅1 個，且未產生實害，兼衡被告之品行、智識程度、生
    活狀況、犯罪之動機、目的、手段，及被告犯罪後態度等一
    切情狀，量處拘役20日，並諭知易科罰金之折算標準，且就
    扣案之手指虎1 個宣告沒收，其認事用法及量刑均屬妥適，
    應予維持，除補充證據：被告於本院審理時之自白外，均引
    用第一審簡易判決書記載之事實、理由及證據（詳如附件）
    。
二、被告上訴雖稱：伊已認罪，請求從輕量刑云云。惟按關於刑
    之量定，係實體法上賦予法院得為自由裁量之事項，倘其未
    有逾越法律所規定之範圍，或濫用其權限，即不得任意指摘
    為違法，被告雖就原審法院適法範圍裁量權之行使為爭執，
    惟原審量定刑期，已審酌被告各種犯罪情狀，並無失出，且
    被告係於原審判決後，於本院審理時始為認罪之陳述，原審
    自無從審酌此一情狀，是被告上訴請求從輕量刑云云，為無
    理由，應予駁回。
三、末查被告前未曾因故意犯罪受有期徒刑以上刑之宣告，有臺
    灣高等法院被告前案紀錄表佐卷可考，其因一時失慮致罹刑
    典，然已坦承犯行，知所悔悟，是被告經此偵審教訓，當知
    所警惕，而無再犯之虞，本院認所宣告之刑以暫不執行為適
    當，併依刑法第74條第1 項第1款 之規定，宣告緩刑2 年，
    用啟自新。
據上論斷，應依刑事訴訟法第455 條之1 第1 項、第3 項、第36
8 條、第373 條，刑法第74條第1 項第1 款，判決如主文。
本案經檢察官高智美到庭執行職務。
中    華    民    國    99    年    12    月    31    日
                  刑事第二十庭  審判長法  官  林家賢
                                      法  官  陳明偉
                                      法  官  鄧雅心
以上正本證明與原本無異。
本判決不得上訴。
                                      書記官  王小芬
中    華    民    國    99    年    12    月    31    日
附件：

司法院資訊處製作；財團法人民間司法改革基金會備份。
